臺灣高雄地方法院刑事判決　　　　　　　　　　　　九十二年度易字第一九八五號
　　公　訴　人　臺灣高雄地方法院檢察署檢察官
　　被　　　告　戊○○
　　　　　　　　丙○○
右列被告等因竊盜案件，經檢察官提起公訴（九十二年度偵字第一七六七七號），本
院判決如左：
    主  文
戊○○、丙○○連續結夥三人攜帶兇器竊盜，累犯，戊○○處有期徒刑壹年，丙○○
處有期徒刑壹年捌月。
    事  實
一、戊○○前曾於民國九十年間因違反毒品危害防制條例案件，經法院判處有期徒刑
    三月確定，並於九十一年九月十日執行完畢；丙○○曾於八十八年間因竊盜、搶
    奪等案件，經法院分別判處有期徒刑一年三月、有期徒刑一年二月，並定其應執
    行刑有期徒刑二年二月確定，又於九十一年間因妨害兵役案件，經法院判處有期
    徒刑三月，如易科罰金，以三百元折算一日確定，並分別於九十年十二月十九日
    及九十二年五月二十日執行完畢。嗣二人復共同意圖為自己不法之所有，並基於
    竊盜之概括犯意，先於九十二年八月二十一日三時許，於高雄市○○區○○路大
    樂賣場旁，見丁○○所有停放於該處之車牌號碼Ｓ七─二二五九號自用小貨車鑰
    匙仍插於電門孔未取下，二人即逕自進入車內，由戊○○以該鑰匙啟動引擎後加
    以竊取，得手後由戊○○駕駛上開竊得之自小貨車，搭載丙○○離開；戊○○復
    駕駛上開自用小貨車，搭載丙○○與同具有竊盜犯意聯絡之甲○○（另行移送台
    灣高雄地方法院併案審理），於當日五時許，至高雄市楠梓區楠陽橋上，見高雄
    市政府養護工程處所有之不鏽鋼安全護欄八支（價值約新台幣四萬六千元）放置
    該處，即將自用小貨車停放在加昌路橋下，並下車由甲○○以取自上開自用小貨
    車內，客觀上足以傷害人之身體之活動扳手一支，拆解上開護欄後，再由丙○○
    、戊○○二人搬運至車上，嗣因有路人經過發現而報警到場處理，三人見有警前
    來，乃趕緊逃逸，惟旋為到場之警員，在高雄市楠梓區○○○路與青農路口之萊
    爾富超商內發現而當場加以逮捕，並於現場扣得鑰匙一把、螺絲起子二支、板手
    三支、斜口鉗一支、尖嘴鉗一支及塑膠盒一只。
二、案經高雄市政府警察局楠梓分局移送台灣高雄地方法院檢察署檢察官偵查起訴。
    理  由
一、訊之被告戊○○、丙○○對於在上開時地與另案被告甲○○共同竊取護欄一事，
    固不諱言，惟均矢口否認有何竊取上開自用小貨車之犯行，辯稱該自用小貨車係
    甲○○駕駛到現場云云。惟查，本件被告二人共同竊取上開自用小貨車之犯行，
    業據被告丙○○於警訊中供稱「（查獲一部自小貨Ｓ七─二二五九號為何人所有
    ？在何處偷竊該車？）由戊○○駕駛，在高雄市○○路大樂賣場旁偷竊該車」等
    語（見警卷第四頁反面），及「自小貨車Ｓ七─二二五九號於何時、何地由何人
    竊取）於本日（九十二年八月二十一日）早上大約三時左右，在高雄市○○路大
    樂賣場旁，由戊○○竊取，由戊○○駕駛」等語明確（見警卷第六頁反面），復
    於偵查中復供稱「（車子是你與戊○○一同竊取？）是，當時鎖匙有插在車上」
    等語（見偵查卷第十六頁反面），且被告戊○○亦於偵查中供稱「車子是我與倫
    （丙○○）在路邊的偷的，當時車上鎖匙有插在上面」等語（見偵查卷第十六頁
    ），二人於警訊及偵查中均未提及另案被告甲○○，而另案被告甲○○於警訊及
    偵查中亦均否認有竊取上開自用小貨車之犯行，被告二人於本院審理中翻異前詞
    ，改稱上開自用小貨車係另案被告甲○○所偷等語，應係卸責之詞，不足採信；
    又上開自用小貨車及護欄失竊之事實，亦據證人即被害人丁○○及證人即被害人
    高雄市政府建設局養護工程處代理人乙○○於警訊中證述明確，復有贓物認領保
    管收據二紙附卷可查；且本件係因有路人經過楠陽橋，見有人在竊取護欄而報案
    ，由警方前往現場追捕，在現場附近之超商內查獲被告二人及另案被告甲○○，
    此亦經證人即現場查獲之警員劉少明、王建益於本院九十二年度易字第八二二號
    案審理中證述無誤，有該案九十二年十月二十日審判筆錄影本一份附卷可稽，並
    有鑰匙一把、螺絲起子二支、板手三支、斜口鉗一支、尖嘴鉗一支及塑膠盒一只
    扣案可憑及現場相片二十六張在卷可查；罪證明確，被告二人竊盜之犯行均堪以
    認定。
二、核被告二人所為，均係分別犯刑法第三百二十條第一項之普通竊盜罪及第三百二
    十一條第一項第三款、第四款之加重竊盜罪。被告二人就上開竊取自用小貨車之
    犯行部分，被告二人與另案被告甲○○就上開竊取護欄犯行部分，彼此間有犯意
    之聯絡及行為之分擔，均應論以共同正犯。被告二人所為上開二次竊盜之犯行，
    時間緊接，犯罪構成要件相同，顯係基於概括犯意反覆為之，為連續犯，應依刑
    法第五十六條之規定論以一刑法第三百二十一條第一項第三款、第四款之加重竊
    盜罪，並加重其刑。又被告二人分別受上開如事實欄所示之有期徒刑以上刑之執
    行，有其二人之台灣高等法院被告全國前案紀錄表各一份附卷可稽，其二人於執
    行完畢後五年內，再犯本件有期徒刑以上之罪，為累犯，均應依刑法第四十七條
    之規定加重其刑，並遞加之。審酌被告二人年輕力壯，不思努力工作以獲取正當
    之報酬，反貪圖不法之利益而竊取他人財物，所竊之財物價值尚非鉅大，且已追
    回減低被害人之損失，惟竊取護欄對於道路交通安全產生危害，被告丙○○前有
    竊盜、搶奪之前科仍再犯本件連續竊盜之犯行，及被告二人於本件警訊及偵審過
    程中歷次供詞反覆不定，狡飾犯行，顯無悔悟之意，犯後態度不佳等一切情狀，
    各量處如主文所示之刑。扣案之鑰匙一把、螺絲起子二支、板手三支、斜口鉗一
    支、尖嘴鉗一支及塑膠盒一只等，非違禁物，且被告二人均否認為其所有，亦無
    證據證明係被告二人或另案被告甲○○所有，爰不予宣告沒收。
據上論斷，應依刑事訴訟法第二百七十三條之一第一項、第二百九十九條第一項前段
，刑法第二十八條、第五十六條、刑法第三百二十一條第一項第三款、第四款、第四
十七條，判決如主文。
中      華      民      國      九十三      年    二    月    二十七    日
                                  臺灣高雄地方法院刑事第十四庭
                                      審判長法  官    李淑惠
                                            法  官    呂憲雄
                                            法  官    林俊寬
右正本證明與原本無異。
如不服本判決，應於判決送達後十日內，向本院提出上訴狀。
                                            書記官    蔡淑貞
中      華      民      國      九十三      年    二    月    二十七    日
